【裁判字號】    96,簡上,43
【裁判日期】    970409
【裁判案由】    傷害
【裁判全文】
臺灣臺東地方法院刑事判決              96年度簡上字第43號
上  訴  人  臺灣臺東地方法院檢察署檢察官
被      告  丙○○
                    （另案在臺灣臺東監獄岩灣分監執行中）
上列上訴人因被告傷害案件，不服本院簡易庭96年度東簡字第35
4號中華民國96年9月14日第一審判決（聲請簡易判決處刑案號：
96年度偵字第1711號），提起上訴，本院管轄之第二審合議庭判
決如下：
    主  文
上訴駁回。
    事實及理由
一、本案經本院審理結果，除臺灣臺東地方法院檢察署檢察官聲
    請簡易判決處刑書犯罪事實欄所載之「於95年 3月21日轉送
    臺灣臺東監獄岩灣分監執行徒刑時，係與李永訓、甲○○一
    同監禁於孝4舍14房內」應更正為「於95年3月21日轉送臺灣
    臺東監獄岩灣分監執行徒刑時，原係配業在仁舍，嗣於96年
    6月7日轉房，而與乙○○、甲○○一同監禁在孝 4舍14房內
    」、「致使李永訓受有右側外耳燒燙傷、右前胸、右側背部
    及頸部燒燙傷等傷害」應補充為「致使乙○○受有右側外耳
    第一度燒燙傷、右側背部約2-3%之第一度至淺二度燒燙傷、
    右肩、頸部約1-2%之深二度燒燙傷合併表皮損傷、前胸約3-
    4%之第二度燒燙傷，有局部達到第三度，全部燒燙傷面積佔
    體表面積約7-8%」，證據部分另補充「被告丙○○於本院審
    理中之自白」、「證人甲○○於本院審理中之結證」、「臺
    灣岩灣技能訓練所96年12月18日岩技所戒字第0960800084號
    函附之被告入所後之個人行狀考核簿影本 1份」、「行政院
    衛生署臺東醫院97年 3月13日東醫社字第0970001511號函文
    暨所附病歷資料 1份」外，認第一審以被告丙○○所為係傷
    害人之身體，處拘役20日，如易科罰金，以新臺幣（下同）
    1,000元折算1日，其認事用法及量刑均無不當，應予維持，
    並引用第一審判決書及檢察官聲請簡易判決處刑書所記載之
    事實、證據及理由（如附件）。
二、檢察官依據告訴人乙○○（上訴書誤載為李永訓）之請求，
    上訴意旨略稱：被告丙○○蓄意傷害他人身體，且事出無因
    ，更見被告之惡性重大，原審僅對被告判處拘役20日，量刑
    過輕，顯非妥適云云。惟按量刑輕重，係屬事實審法院得依
    職權自由裁量之事項，苟已斟酌刑法第57條各款所列情狀而
    未逾越法定刑度，不得遽指為違法，最高法院著有72年臺上
    字第6696號、75年臺上字第7033號判例可資參照。且在同一
    犯罪事實與情節，如別無其他加重或減輕之原因，下級審量
    定之刑，亦無過重或失輕之不當情形，則上級審法院對下級
    審法院之職權行使，原則上應予尊重（最高法院85年度臺上
    字第2446號判決意旨參照）。況本院認為刑之量定，乃憲法
    所保障法官獨立審判之核心事項，法院行使此項裁量，亦非
    得以任意或自由為之，而應受一般法律原理原則之拘束，即
    仍須符合法律授權之目的、法律秩序之理念、國民法律感情
    及一般合法有效之慣例等規範，尤其應遵守比例原則及平等
    原則之意旨，否則即可能構成裁量濫用之違法（最高法院86
    年度臺上字第7655號判決要旨可參）；亦即，如非有裁量逾
    越或裁量濫用之明顯違法情事，自不得擅加指摘其違法或不
    當，即使上級法院對下級法院裁量權之審查，亦應同此標準
    ，此不僅在保障法官不受任何制度外之不當干涉，更保障法
    官不受制度內之異質干預，以符憲法第80條所宣示獨立審判
    之真義。查被告於95年 3月21日移入臺灣臺東監獄岩灣分監
    執行後，迄至96年 6月10日止，在該監所內並未有以熱水潑
    灑他人或其他相類似傷害他人行為之記錄乙事，業據本院調
    取上揭卷附臺灣岩灣技能訓練所96年12月18日函附之被告個
    人行狀考核簿影本核閱無訛，是告訴人指摘被告於服刑期間
    ，曾數次以熱水潑燙他人或以雷同方式傷害同室受刑人云云
    ，尚屬無據，自難執此遽認被告有何惡性重大或劣行頻繁之
    情。又被告所造成告訴人之身體上傷害，其全部燒燙傷面積
    約佔體表面積之7-8%，且前胸有局部面積已達第三度燒燙傷
    之程度乙節，固有前揭行政院衛生署臺東醫院97年 3月13日
    函文在卷可憑，惟告訴人於本院準備程序中既已陳稱其於案
    發後，經 2個月之療養，傷勢業已痊癒等語明確，且告訴人
    並未因被告本案傷害犯行，而在身體上留下任何明顯之永久
    性疤痕乙情，則有告訴人於97年 3月26日本院審理中當庭所
    拍攝之照片 2張存卷可資參佐，足證被告本案犯行所造成之
    傷害既非重傷害，亦未使告訴人之身體留有明顯之永久性燒
    燙傷疤痕。再被告至本案言詞辯論終結時，猶未能與告訴人
    達成民事和解，並賠償告訴人所受之損害，此乃被告所自承
    ，並經告訴人到庭陳述屬實。是以，原審認被告本案傷害之
    犯行事證明確，其所為係犯刑法第277條第1項之罪，復審酌
    被告犯罪之動機、目的、使用手段之危險性、對被害人傷害
    之程度及犯後態度等一切情狀，量處拘役20日，並依刑法第
    41條第1項前段諭知如易科罰金，以1,000元折算 1日，認事
    用法俱無違誤或不當，量刑亦尚稱妥適。上訴人依告訴人之
    聲請，以首揭上訴意旨上訴求予撤銷改判，核無理由，應予
    駁回。
據上論斷，應依刑事訴訟法第 455條之1第1項、第3項、第368條
、第373條，判決如主文。
本案經檢察官丁○○到庭執行職務
中    華    民    國    97    年    4     月    9     日
                  刑事第四庭審判長法  官  陳弘能
                                  法  官  簡芳潔
                                  法  官  劉正偉
以上正本證明與原本無異。
本案不得上訴。
                                  書記官  王希文
中    華    民    國    97    年    4     月    9     日
附錄論罪科刑法條全文：
中華民國刑法第277條第1項：
傷害人之身體或健康者，處3年以下有期徒刑、拘役或1千元以下
罰金。


司法院資訊處製作；財團法人民間司法改革基金會備份。
